Config:
  hfst:
    Gen: ../../../src/generator-gt-norm.hfst
    Morph: ../../../src/analyser-gt-norm.hfst
#  xerox:
#    Gen: ../../../src/generator-gt-norm.xfst
#    Morph: ../../../src/analyser-gt-norm.xfst
#    App: lookup

Tests:




  Noun - ruávást: # 1B d-k,  v-´v
    ruávást+N+Sg+Nom: ruávást
    ruávást+N+Sg+Gen: ruávást
    ruávást+N+Sg+Acc: ruávást
    ruávást+N+Sg+Ill: ruá´vástân
    ruávást+N+Sg+Loc: ruá´vástist
    ruávást+N+Sg+Com: ruá´vástáin
    ruávást+N+Sg+Abe: ruávásttáá
    ruávást+N+Ess: ruá´vástin
    ruávást+N+Par: ruá´vástid
    ruávást+N+Pl+Nom: ruá´vásteh
    ruávást+N+Pl+Gen: ruá´vástij
    ruávást+N+Pl+Acc: ruá´vástijd
    ruávást+N+Pl+Ill: ruá´vástáid
    ruávást+N+Pl+Loc: ruá´vástijn
    ruávást+N+Pl+Com: ruá´vástijguin
    ruávást+N+Pl+Abe: ruá´vástijttáá

